# 资管产品投资债券后，债券到期违约不能兑现如何进行会计处理？

提问人：漫步雨后 0 时间：2018-05-07 18:25:54
资管产品投资债券后，债券到期违约不能兑现如何进行会计处理？

回答人：chenyiwei
根据该债券投资所属的金融资产类别，或者确认公允价值下跌的损失，或者确认资产减值损失。其中金融资产减值计提具体可参考《讲解 2010 》中关于金融资产减值的相关内容。